臺灣嘉義地方法院民事判決　九十一年度訴字第五五五號
　　原　　　告　　甲○○○○○.
　　　　　　　　　丙○○
　　訴訟代理人　　乙○○
右當事人間請求給付貨款事件，本院判決如左：
    主    文
被告應給付原告新台幣肆拾肆萬肆仟零陸拾元及自民國九十一年七月九日起至清償日
止，按週年利率百分之五計算之利息。
訴訟費用由被告負擔。
本判決於原告以新台幣拾肆萬捌仟元擔保後，得假執行。
    事    實
甲、原告方面：
  一、聲明：除假執行擔保金額外，如主文所示。
  二、陳述：被告自民國八十三年開始向原告購買氧氣及乙炔等貨品，雙方交易已有
      七、八年，付款之方式是這個月出貨、下個月請款，原告會先將發票及請款單
      （二聯式：一份原告留存、一份被告留存）直接拿給被告，被告沒有當場付款
      ，通常是有錢時才打電話叫原告去收錢，雙方沒有簽收據，原告收取多少錢會
      先入帳，被告都不會結清帳款，每筆款項都會留部分款項未付，迄至九十一年
      六月止結算後，被告總計積欠金額計新台幣（下同）四十四萬四千零六十元。
      查被告目前仍在營業中，但卻拒不付款，爰基於買賣契約之法律關係，提起本
      訴訟。
  三、證據：提出統一發票影本六份、戶籍謄本一份、嘉義市政府函及其所附之營利
      事業登記抄本各一份、營利事業登記證影本一份、請款單影本一份、交貨及借
      用鋼瓶單影本十四份等為證。
乙、被告方面：
  一、聲明：駁回原告之訴。
  二、陳述：對於原告起訴狀所附之九十年一、二、三月之統一發票金額無意見，但
      因被告於今年五月份就沒有再工作，原告發票只開到九十一年三月份，請求金
      額不對，且被告有清償一部份債務，應該還積欠原告三十五萬一千六百五十六
      元未清償。又因為被告之上包鼎台營造有限公司扣留我的工程款，致無法清償
      此筆債務，希望是否能等其和鼎台營造有限公司結清後再償還等語。
    理    由
一、按「訴狀送達後，原告不得將原訴變更或追加他訴。但有下列各款情形之一者，
    不在此限：三、擴張或減縮應受判決事項之聲明者。七、不甚礙被告之防禦及訴
    訟之終結者。被告於訴之變更或追加無異議，而為本案之言詞辯論者，視為同意
    變更或追加」為民事訴訟法第二百五十五條第一項但書第三、七款及第二項分別
    明文規定。本件原告原起訴請求被告應給付原告五十六萬四千零六十元及自起訴
    狀繕本送達翌日（即九十一年七月九日）起至清償日止，按週年利率百分之五計
    算之利息；嗣於起訴狀繕本送達後九十一年九月十一日言詞辯論期日時，減縮請
    求金額為四十四萬九百七十元及自起訴狀繕本送達翌日（即九十一年七月九日）
    起至清償日止，按週年利率百分之五計算之利息，依上揭法規規定，核無不合，
    應予准許。
二、原告主張之事實，業據其提出與所述相符之統一發票影本六份、戶籍謄本一份、
    嘉義市政府函及其所附之營利事業登記抄本各一份、營利事業登記證影本一份、
    請款單影本一份、交貨及借用鋼瓶單影本十四份等為證。被告對於兩造間之買賣
    及其請款、付款方式均不否認，惟對於原告請求之金額有意見，而以其於九十一
    年五月份就沒有再工作，原告發票只開到九十一年三月份，請求金額不對，且被
    告有清償一部份債務，應該還積欠原告三十五萬一千六百五十六元未清償等語，
    資為抗辯。「按當事人主張有利於己之事實者，就其事實有舉證之責任。但法律
    別有規定，或依其情形顯失公平者，不在此限。」為民事訴訟法第二百七十七條
    定有明文規定。本件被告對於系爭債務金額有意見，認為其清償部分款項後尚積
    欠有三十五萬一千六百五十六元未清償，依上開法條規定，自應對於已清償之部
    分款之事實負舉證責任，惟被告迄至本院審理終結時，均未提出任何證據供本院
    審酌，是被告上揭抗辯，委無足採。從而，原告之主張堪信為真正。
三、原告陳明願供擔保，請求宣告假執行，核無不合，爰酌定相當之擔保金額，予以
    准許。
四、本判決事證已臻明確，兩造其餘攻擊防禦及舉證，核與本判決結果無影響，爰不
    另一一論述，附此敘明。
五、據上論結，本件原告之訴為有理由，依民事訴訟法第七十八條、第三百九十條第
    二項，判決如主文。
中　　　華　　　民　　　國　　九十一　　年　　九　　　月　　二十五　　　日
~B臺灣嘉義地方法院民事第一庭
~B　　審判長法官　曾文欣
~B　　　　法　官　洪嘉蘭
~B　  　  法  官　吳昀儒
右為正本係照原本作成
如對本判決上訴須於判決送達後廿日內向本院提出上訴狀（應附繕本）
中　　　華　　　民　　　國　　九十一　　年　　九　　　月　　二十五　　　日
~B　　    書記官　楊國色
